臺灣桃園地方法院刑事判決　　　　　　　93年度訴字第1901號
公　訴　人　臺灣桃園地方法院檢察署檢察官
被　　　告　丙○○　男　20歲.
選任辯護人　甲○○　律師
被　　　告　丁○○　男　26歲.
上列被告因違反槍砲彈藥刀械管制條例案件，經檢察官提起公訴
（93年度偵字第10252 號），被告於本院準備程序進行中，就被
訴事實為有罪之陳述，經本院告知簡式審判程序意旨，並聽取公
訴人及被告之意見後，本院合議庭裁定依簡式審判程序審理，本
院判決如左：
    主  文
丙○○未經許可，持有獵槍，累犯，處有期徒刑壹年貳月，併科
罰金新臺幣陸萬元，罰金如易服勞役，以新臺幣玖佰元即銀元參
佰元折算壹日。扣案土造霰彈槍壹枝（槍枝管制編號：00000000
00）、制式霰彈壹顆，均沒收。
丁○○共同未經許可，寄藏獵槍，處有期徒刑壹年壹月，併科罰
金新臺幣參萬元，罰金如易服勞役，以新臺幣玖佰元即銀元參佰
元折算壹日。扣案土造霰彈槍壹枝（槍枝管制編號：0000000000
）、制式霰彈壹顆，均沒收。
    事  實
一、丙○○前因傷害案件，經本院於民國92年9 月12日以92年度
    壢簡字第974 號判處有期徒刑二月，如易科罰金以三百元折
    算一日確定，並於92年11月28日易科罰金執行完畢，猶不知
    悛悔。明知具有殺傷力之各式槍枝及子彈，非經主管機關許
    可，不得擅自持有，仍於93年6 月初在臺灣地區，自不詳年
    彈內火藥為發射動力，機械性能良好，具有殺傷力之土造霰
    彈槍1 枝（槍枝管制編號：0000000000）、霰彈槍制式子彈
    2 顆後，即基於持有犯意，將上開槍、彈放置在桃園縣觀音
    鄉○○村○鄰○○路○段790 號住處內而持有之。另丁○○
    、乙○○（另案審理）亦均明知具殺傷力之各式槍枝及子彈
    ，非經許可不得擅自為他人寄藏，竟於93年6 月11日19時許
    ，在桃園縣大園鄉南港村54之24號共同租住處（乙○○承租
    上址房屋，丁○○再向其分租），受丙○○委託，接受丙○○所交付上開具殺傷力霰彈槍、子彈後，即基於共同寄藏之
    犯意，將上開槍、彈藏放在上址住處1 樓客廳桌子抽屜內。
    嗣丙○○於同年月14日11時許，到場將該霰彈槍先行取走。
    迨於93年6 月16日18時許，因警接獲線報，向本院聲請核發
    搜索票，先於丁○○、乙○○上址租住處客廳抽屜內，起獲
    上開霰彈槍制式子彈2 顆（經鑑定試射1 顆用罄），並於當
    日19時30分許，帶同丁○○前往丙○○上址住處，在丙○○
    所駕駛停放前開住處外之車牌號碼2E-4787 號自用小客車內
    ，查扣該霰彈槍1 枝，始偵悉上情。
二、案經桃園縣政府警察局大園分局報告臺灣桃園地方法院檢察
    署檢察官偵查起訴。
    理  由
一、程序部分：本件被告所犯係死刑、無期徒刑或最輕本刑為三
    年以上有期徒刑以外之罪，其於準備程序中就被訴事實為有
    罪之陳述，經本院告知簡式審判程序之旨，並聽取當事人意
    見後，經本院合議庭依刑事訴訟法第二百七十三條之一第一
    項規定裁定由受命法官獨任進行簡式審判程序，合先敘明。
二、（一）右揭事實，迭據被告丁○○於警詢、偵查中及本院審
    理時，坦承不諱。被告丙○○則於本院審理時供認在卷。且
    (1)本件係員警接獲線報，知悉被告丙○○將其持有前揭霰彈
    槍1 枝、制式子彈2 顆，寄藏於丁○○、乙○○上址租住處
    ，乃向本院聲請核發搜索票，至上開被告丁○○二人上址租
    ，並於當日19時30分許，帶同被告丁○○前往被告丙○○上
    址住處，在被告丙○○所使用停放前開住處外之車牌號碼2E
    -4787 號自用小客車內，查扣上揭霰彈槍1 枝等情，亦據被
    告丁○○於本院詢問、審理時供述在卷。並有本院核發93年
    度聲搜字第519 號搜索票1 張、桃園縣政府警察局大園分局
    製作搜索、扣押筆錄2 張、扣押物品目錄表1 張、查獲現場
    照片2 張附卷足參（見偵卷第13頁至第16頁、第20頁、第23
    頁），及有如事實欄所載之槍枝、子彈扣案可資佐證。(2)該
    扣案霰彈槍1 枝（槍枝管制編號：0000000000）經送鑑定結
    果，係兩截式土造鋼管槍，以打擊底火（藥）引爆子彈內火
    藥為發射動力，機械性能良好，可擊發12GAUGE 之制式霰彈
    ，具殺傷力。送鑑霰彈槍子彈2 顆，均係12GAUGE 支制式霰
    彈（經試射1）， 具殺傷力。有內政部警政署刑事警察局93
    年8 月2 日刑鑑字第0930131645號槍彈鑑定書在卷可按（見
    偵卷第61頁至第64頁）。足徵被告二人所為不利於己之自白
    ，確與事實相符。本件事證明確，被告二人犯行，均洵堪認
    定。
    （二）另辯護人雖辯稱：被告丙○○涉犯法條應係槍砲彈藥
    刀械管制條例第11條第4 項未經許可持有其他可發射子彈槍
    枝罪云云。惟查槍砲彈藥刀械管制條例於90年11月14日修正
    公布時，增列第五條之一「手槍、空氣槍、獵槍及其他槍砲
    、彈藥專供射擊運動使用者，非經中央主管機關許可，不得
    製造、販賣、運輸、轉讓、出租、出借、持有、寄藏或陳列
    。」之規定，其立法理由即認「查飛靶槍及霰彈槍均係屬獵
    槍之一種，為配合本條例第4 條列舉槍枝種類之規定，將『
    飛靶槍』修正為『獵槍』」，堪徵霰彈槍係屬獵槍。辯護人
    所稱容有誤會。
三、查被告行為後，槍砲彈藥刀械管制條例關於未經許可持有、
    寄藏獵槍之規定，於94年1 月26日修正公布，於同年月28日
    生效後，將第8 條第1 項原條文所定之「未經許可，製造、
    販賣或運輸鋼筆槍、瓦斯槍、獵槍、或空氣槍者，處五年以
    上有期徒刑，併科罰金新臺幣一千萬元以下罰金。」，修正
    為「未經許可，製造、販賣或運輸鋼筆槍、瓦斯槍、獵槍、
    空氣槍或第四條第一項第一款所定其他可發射金屬或子彈具
    有殺傷力之各式槍砲者，處五年以上有期徒刑，併科罰金新
    臺幣一千萬元以下罰金。」；另同條例第8 條第4 項原條文
    所定之「未經許可，持有、寄藏或意圖販賣而陳列第一項所
    列槍枝者，處一年以上七年以下有期徒刑，併科新臺幣七百
    萬元以下罰金。」，修正為「未經許可，持有、寄藏或意圖
    販賣而陳列第一項所列槍枝者，處三年以上十年以下有期徒
    刑，併科新臺幣七百萬元以下罰金。」，其法定刑較修正前
    為重，比較新舊法，以修正前之第8 條第4 項規定較有利於
    被告，依刑法第2 條第1 項但書規定，自應適用修正前規定
    。核被告丙○○所為，係犯修正前槍砲彈藥刀械管制條例第
    8 條第4 項之未經許可持有獵槍罪、同條例第12條第4 項之
    未經許可持有子彈罪。被告丁○○所為，係犯修正前同條例
    第8 條第4 項之未經許可寄藏獵槍罪、同條例第12條第4 項
    之未經許可寄藏子彈罪。被告丁○○就所犯未經許可寄藏獵
    槍罪、未經許可寄藏子彈罪，與乙○○間有犯意之聯絡，行
    為之分擔，均為共同正犯。被告丁○○受丙○○之委託而寄
    藏、持有前開槍枝、子彈，其持有係受寄之當然結果，自應
    僅就寄藏之行為包括評價，不應另就持有予以論罪（最高法
    院74四年台上字第3400號判例意旨可資參照）。被告丙○○
    同時、地，以一持有行為，同時觸犯上開未經許可持有獵槍
    罪、未經許可持有子彈罪；被告丁○○同時、地，以一寄藏
    行為，同時觸犯上開未經許可寄藏獵槍罪、未經許可寄藏子
    彈罪；均為想像競合犯，應分別依刑法第五十五條之規定，
    各從較重之未經許可持有獵槍罪、未經許可寄藏獵槍罪處斷
    。又被告丙○○前因傷害案件，經本院判處有期徒刑二月，
    如易科罰金以三百元折算一日確定，並於92年11月28日易科
    罰金執行完畢，有臺灣高等法院被告全國前案紀錄表、臺灣
    桃園地方法院檢察署刑案查註紀錄表附卷可憑，其於受有期
    徒刑之執行完畢後，五年以內再犯有期徒刑以上之本罪，為
    累犯，應依刑法第47條之規定，加重其刑。爰分別審酌被告
    丙○○未經許可持有前開霰彈槍、制式子彈，被告丁○○未
    經許可寄藏前開槍枝、子彈，危害社會治安甚鉅，及其二人
    智識、素行，惟犯後坦承犯行，態度尚佳等一切情狀，分別
    量處如主文所示之刑，並均就併科罰金部分諭知易服勞役之
    折算標準。扣案土造霰彈槍1 枝（槍枝管制編號：00000000
    00）制式霰彈1 顆，均屬違禁物，均依刑法第38條第1 項第
    1 款規定宣告沒收。另刑事警察局鑑驗試射之制式霰彈1 顆
    ，業已用罄滅失，爰不併予宣告沒收。
據上論斷，應依刑事訴訟法第273 條之1 第1 項、第299 條第1
項前段，修正前槍砲彈藥刀械管制條例第8 條第4 項、第12條第
4 項，刑法第11條前段、第2 條第1 項但書、第28條、第55條、
第47條、第42條第2 項、第38條第1 項第1 款，罰金罰鍰提高標
準條例第2 條，現行法規所定貨幣單位折算新臺幣條例第2 條，
判決如主文。
本案經檢察官趙燕利到庭執行職務。
中　　華　　民　　國　　94　　年　　1 　　月　　31　　日
                  刑事第五庭審判長法　官　潘政宏
                                  法  官  周炳全
                                  法  官  邱滋杉
以上正本證明與原本無異。
如不服本判決，應於送達後10日內，向本院提出上訴狀（應附繕
本），上訴於臺灣高等法院。
中　　華　　民　　國　　94　　年　　1 　　月　　31　　日
                                  書記官　高文靜
附錄本案論罪科刑法條全文
修正前槍砲彈藥刀械管制條例第八條第四項：
未經許可，持有、寄藏或意圖販賣而陳列第一項所列槍枝者，處
一年以上七年以下有期徒刑，併科新臺幣七百萬元以下罰金。
槍砲彈藥刀械管制條例第十二條第四項：
未經許可，持有、寄藏或意圖販賣而陳列子彈者，處五年以下有
期徒刑，併科新臺幣三百萬元以下罰金。
